臺灣高等法院臺中分院刑事判決　　　　100年度上易字第471號
上　訴　人　臺灣臺中地方法院檢察署檢察官
被　　　告　魏忠正
上列上訴人因被告傷害案件，不服臺灣臺中地方法院100年度易
字第114號中華民國100年2月1日第一審判決（起訴案號：臺灣臺
中地方法院檢察署99年度偵字第21148號），提起上訴，本院判
決如下：
    主  文
上訴駁回。
    理  由
一、按依刑事訴訟法第三百五十條、第三百六十一條、第三百六
    十二條、第三百六十七條規定，不服地方法院之第一審判決
    而上訴者，須提出上訴書狀，並應敘述具體理由，為上訴必
    備之程式；其所提出之書狀未敘述上訴理由，或僅曾以言詞
    陳述上訴理由者，均應於上訴期間屆滿後二十日內補提理由
    書於第一審法院。第一審法院經形式審查，認逾期未補提上
    訴理由者，應定期間先命補正；逾期未補正者，為上訴不合
    法律上之程式，應以裁定駁回。倘已提出上訴理由，但所提
    非屬具體理由者，或已上訴但未提上訴理由，經審判長定期
    間補正仍未補正者，則應由第二審法院以上訴不合法律上之
    程式，判決駁回。而所謂具體理由，必係依據卷內既有訴訟
    資料或提出新事證，指摘或表明第一審判決有何採證認事、
    用法或量刑等足以影響判決本旨之不當或違法，而構成應予
    撤銷之具體事由，始克當之（例如：依憑證據法則具體指出
    所採證據何以不具證據能力，或依憑卷證資料，明確指出所
    為證據證明力之判斷如何違背經驗、論理法則）；倘僅泛言
    原判決認定事實錯誤、違背法令、量刑失之過重或輕縱，而
    未依上揭意旨指出具體事由，或形式上雖已指出具體事由，
    然該事由縱使屬實，亦不足以認為原判決有何不當或違法者
    （例如：對不具有調查必要性之證據，法院未依聲請調查亦
    未說明理由，或援用證據不當，但除去該證據仍應為同一事
    實之認定），皆難謂係具體理由，俾與第二審上訴制度旨在
    請求第二審法院撤銷、變更第一審不當或違法之判決，以實
    現個案救濟之立法目的相契合，並節制濫行上訴（最高法院
    九十七年度臺上字第八九二號刑事判決意旨參照）。
二、經查：本件上訴人檢察官於民國一百年三月二日向原審法院
    具狀提起上訴並敘明上訴理由，惟經核其所提出之上訴理由
    ，僅陳述略稱：「被告魏忠正雖於偵查、審理中坦承犯行，
    惟其僅因細故即持鐵棍毆打告訴人，致告訴人受有頭部外傷
    腦震盪、背部、左耳挫傷及右顳部、枕部瘀腫。而頭部為人
    體脆弱部位，受重擊後，輕則腦震盪，重則造成死亡，且傷
    癒後極易留下後遺症，被告於受傷害無法做粗重工作，且要
    長期服藥，而被告並未與告訴人和解，賠償告訴人損失，犯
    後態度不佳，顯無悔意，又被告前有毒品及妨害公務等前案
    紀錄，素行不佳，原審僅判處被告有期徒刑三月，得易科罰
    金，量刑難稱妥適。爰附送告訴人之原請求上訴狀，併引為
    上訴理由。」等語。
三、本院查：
  (一)檢察官因不服地方法院之第一審判決，而於一百年三月二日
    具狀向原審法院提起上訴並敘明上訴理由，則依刑事訴訟法
    第三百六十一條第二項條文、立法修正理由及上開最高法院
    判決意旨，檢察官倘已提出上訴理由，但所提非屬具體理由
    者，則由第二審法院以上訴不合法律上之程式，以判決駁回
    之。至於上訴理由是否具體，係屬第二審法院審查範圍，則
    不在命補正之列（參見法院辦理刑事訴訟案件應行注意事項
    第一百六十二點），合先敘明。
  (二)經核上開檢察官所提之上訴理由，要非屬所謂之具體理由（
    即必須依據卷內既有訴訟資料或提出新事證，具體指摘或表
    明第一審判決有何採證認事、用法或量刑等足以影響判決本
    旨之不當或違法，而構成應予撤銷之具體事由，始克當之【
    例如：依憑證據法則具體指出所採證據何以不具證據能力，
    或依憑卷證資料，明確指出所為證據證明力之判斷如何違背
    經驗、論理法則】，最高法院九十七年度臺上字第八九二號
    判決意旨參見），而被告在原審審理中本即為有罪之陳述，
    復表明無證據調查，承認犯罪，有原審一百年一月二十日、
    同年月二十七日審判筆錄可稽。綜上，檢察官上訴理由僅以
    告訴人所受之傷勢，所可能遺留之後遺症，未與告訴人和解
    ，及被告前有前科之不良素行，認原審量刑過輕為由，俱未
    依法指摘或表明第一審判決有何採證認事、用法或量刑等足
    以影響判決本旨之不當或違法，而構成應予撤銷之具體事由
    ，且該事由亦不足以認定原判決有何不當或違法之處。況且
    ，刑罰之量定，屬法院自由裁量之職權行使，應審酌刑法第
    五十七條所列各款事由及一切情狀，為酌量輕重之標準，並
    非漫無限制。在同一犯罪事實與情節，如別無其他加重或減
    輕之原因，下級審法院量定之刑，亦無過重或失輕之不當情
    形，則上級審法院對下級審法院之職權行使，原則上應予尊
    重，最高法院八十五年度台上字第二四四六號判決要旨參照
    。被告於本案符合累犯規定，已經原審依刑法第四十七條第
    一項規定加重其刑，並審酌「被告犯罪之動機、目的、手段
    ，僅因細故即動手毆打被害人，助長社會暴戾之氣，行為實
    不足取，而其犯罪後未能取得被害人之原諒，惟被害人所受
    傷勢非重，犯罪後尚能坦承犯行，態度良好」等一切情狀，
    量處其有期徒刑三月，並諭知如易科罰金，以新臺幣一千元
    折算一日，已審酌刑法第五十七條所列各款事項，並無檢察
    官上訴意旨所指摘之未審酌之處。則檢察官上訴意旨並未針
    對原審判決採證認事用法有何違誤之處，反再為上開形式上
    爭執，尚非提起上訴之具體理由。
  (三)又刑事訴訟法第三百六十一條已於九十六年七月四日修正公
    布，同年月六日生效、施行，增定：「上訴書狀應敘述具體
    理由。」係屬上訴書狀應行記載之事項規定，為法定程式。
    是提起第二審上訴，已不能再如同修法之前可以不附任何理
    由者然，且既為上訴書狀所應具備之一定程式，自須在書狀
    之本身內予以載敘，同法既無上訴理由得引用或檢附其他文
    件代替之規定，自不得逕行引用或檢附其他文書以作替代（
    最高法院九十七年度台非字第四五四號判決要旨參照）。故
    檢察官上訴另附送告訴人之原請求上訴狀，併引為上訴理由
    ，並不符合上訴書狀所應具備之一定程式，此部分即非在本
    院審酌範圍內，併此敘明。
  (四)揆諸上開最高法院判決意旨，及依「程序優先於實體」之刑
    事訴訟法原則，本件上訴自不合法定上訴程式，應予駁回，
    並不經言詞辯論為之。
據上論斷，應依刑事訴訟法第三百六十七條前段、第三百七十二
條，判決如主文。
中    華    民    國   100    年    5     月     2    日
            刑事第九庭  審判長法  官  江  德  千
                              法  官  莊  深  淵
                              法  官  賴  妙  雲
以上正本證明與原本無異。
不得上訴。
                              書記官  陳  三  軫
中    華    民    國   100    年    5     月     2    日